臺灣臺中地方法院刑事判決　　九十四年度沙簡上字第四三０號
上　訴　人　臺灣臺中地方法院檢察署檢察官
被　　　告　乙○○
上列上訴人因被告違反家庭暴力防治法案件，不服本院臺中沙鹿
簡易庭九十四年度沙簡字第二八三號中華民國九十四年五月三十
一日第一審簡易判決（聲請案號：臺灣臺中地方法院檢察署九十
四年度偵字第四０五０號），提起上訴，本院判決如下：
    主    文
上訴駁回。
    事實及理由
一、本案經本院審理之結果，認為第一審簡易判決之認事、用法
　　及量刑均無不當，應予維持，並引用第一審判決書（包括聲
  　請簡易判決處刑書）記載之事實、證據及理由（如附件）。
二、上訴人即檢察官之上訴意旨略以：被告乙○○長期傷害告訴
    人甲○○，其中一次更造成告訴人右眼眼球鈍傷併玻璃體出
    血，告訴人一再隱忍，詎被告仍於民國九十四年六月五日再
    度傷害告訴人，並稱：「反正易科罰金，又不用關」，顯無
    悔改之意，原審僅科處有期徒刑六月，量刑太輕，應請撤銷
    原判決，更為適當合法之判決。
三、按刑罰之量定，固屬法院自由裁量之職權行使，但仍應審酌
　　刑法第五十七條所列各款事由及一切情狀，為酌量輕重之標
  　準，並非漫無限制。在同一犯罪事實與情節，如別無其他加
    重或減輕之原因，下級審量定之刑，亦無過重或失輕之不當
    情形，則上級審法院對下級審法院之職權行使，原則上應予
    尊重，此有最高法院八十五年度台上字第二四四六號裁判意
    旨可資參酌。經查：
    （一）被告乙○○於九十四年一月二十七日晚間九時許，在
          台中縣大肚鄉○○路○段六十號之住處，因細故與其
　　　　　妻即告訴人甲○○爭吵後，基於普通傷害之犯意，以
　　　　　行李箱丟擲告訴人臉部，並毆打告訴人之左手，致其
　　　　　受有右上唇擦傷、瘀傷及左前臂挫傷之傷害等情節，
　　　　　業據告訴人指訴明確，並提出與所訴情節相符之光田
　　　　　綜合醫院診斷證明書一紙附卷為憑，且被告於檢察官
  　　　　偵訊時亦不否認當時有以行李箱擲中告訴人（見偵查
　　　　　卷第二四頁），可見被告當時確有傷害告訴人之行為
　　　　　，致其受有上述傷勢無誤。雖被告於本院審理時否認
  　　　　故意傷害告訴人，辯稱乃疏失所致；惟其間當時既有
　　　　　爭吵，顯見關係不睦，行李箱復非如報紙、衣物等在
  　　　　常人間較可能以丟擲之方式傳遞，故告訴人所受傷害
    　　　必係被告蓄意所為，所辯為過失云云，自非可採。
    （二）又被告否認故意傷害告訴人之辯解固不可採，然上訴
          意旨指稱被告於九十四年六月五日又再度傷害告訴人
          乙節，也未提出積極、適合之證據加以證明，亦無從
          認定屬實。
    （三）再者，被告曾於九十二年間因違反家庭暴力防治法案
          件及犯妨害自由罪，經本院判處應執行有期徒刑六月
          確定，於九十三年十一月二十六日執行完畢之事實，
          有臺灣臺中地方法院檢察署刑案資料查註紀錄表及臺
          灣高等法院被告全國前案紀錄表各一件在卷可按，今
          又以前述之方法、手段傷害告訴人，致其身心受創不
          輕，構成累犯，且犯後態度不佳，原審因而綜合對被
          告有利、不利之一切情狀後，量處被告有期徒刑六月
　　　　　，並諭知如易科罰金之折算標準，關於量刑部分職權
　　　　　之行使，未見明顯失出或不當。而上訴意旨就所稱被
　　　　　告於九十四年六月五日又有傷害告訴人之犯行，既未
　　　　　證明屬實而可認與本件起訴部分具有任何實質上或裁
  　　　　判上一罪之關係，則泛稱原審量刑過輕乙節，即乏依
    　　　據。從而，本件上訴，尚無理由，應予駁回。
據上論斷，應依刑事訴訟法第四百五十五條之一第三項、第一項
、第三百七十三條、第三百六十八條，判決如主文。
本案經檢察官丙○○到庭執行職務
中　　華　　民　　國　　94　　年　　10　　月　　20　　日
                  刑事第十二庭  審判長法  官  王鏗普
                                      法  官  唐敏寶
                                      法  官  莊深淵
上正本證明與原本無異。
本件不得上訴。
                                      書記官  何惠文
中　　華　　民　　國　　94　　年　　10　　月　　20　　日
